【裁判字號】    89,易,1672
【裁判日期】    890704
【裁判案由】    毒品危害防制條例
【裁判全文】
臺灣臺中地方法院刑事判決                        八十九年度易字第一六七二號
    公  訴  人  臺灣臺中地方法院檢察署檢察官
    被      告  甲○○
右列被告因毒品危害防制條例案件，經檢察官提起公訴（八十八年度毒偵字第二七Ｏ
六號），本院判決如左：
    主  文
甲○○連續施用第二級毒品，處有期徒刑捌月。扣案之安非他命包（重伍點貳公克
）沒收銷燬之。
    事  實
一、甲○○曾於民國八十八年間，因施用毒品案件，經法院裁定送勒戒處所觀察、勒
    戒後，認無繼續施用毒品之傾向，由臺灣臺中地方法院檢察署檢察官於八十八年
    十一月九日以八十八年度毒偵字第一五三二號為不起訴處分；詎甲○○仍不知悛
    悔警惕，復基於概括之犯意，自八十八年十一月底某日起至同年十二月十二日止
    ，在南投縣草屯鎮○○路朋友住處及臺中市干城車站附近租處，以將第二級毒品
    安非他命置於玻璃球內，以火燒烤成煙後吸用之方式，連續施用第二級毒品安非
    他命多次，期間於八十八年十二月三日凌晨三時四十五分許，在南投縣草屯鎮○
    ○路十四號附近為警查獲，復於同年十二月十三日上午五時三十分許，在臺中市
    ○○路一三五之五二號華爾頓汽車旅館前為警查獲，並扣得甲○○所有供施用之
    第二級毒品安非他命三包（重五．二公克），經臺灣臺中地方法院檢察署檢察官
    聲請本院以八十八年度毒聲字第七二三五號裁定送勒戒處所觀察、勒戒後，認有
    繼續施用毒品傾向。
二、案經南投縣警察局草屯分局報告臺灣南投地方法院檢察署呈請臺灣高等法院臺中
    分院檢察署檢察長核轉臺灣臺中地方法院檢察署檢察官及內政部警察署水上警察
    局第三警察隊報告臺灣臺中地方法院檢察署檢察官偵查起訴。
    理  由
一、右揭事實業據被告甲○○於本院審理時坦承不諱，其於八十八年十二月三日凌晨
    三時四十五分許，在南投縣草屯鎮○○路十四號附近為警查獲時所採集之尿液，
    經送南投縣衛生局及內政部警政署刑事警察局檢驗結果，均呈安非他命於人體代
    謝後之甲基安非他命陽性反應，有南投縣警察局草屯分局草屯派出所委託鑑驗尿
    液代號真實姓名對照表、南投縣衛生局尿液檢驗單及內政部警政署刑事警察局八
    十九年二月二十三日刑鑑字第二Ｏ三五二號鑑驗通知書附卷可稽，其於八十八年
    十二月十三日上午五時三十分許，在臺中市○○路一三五之五二號華爾頓汽車旅
    館前為警查獲時所採集之尿液及於臺灣臺中看守所附設勒戒處所採集之尿液，經
    分送臺中縣衛生局及長昕生活事業股份有限公司新東分公司檢驗結果，均呈安非
    他命於人體代謝後之甲基安非他命陽性反應，有內政部警政署水上警察局第三警
    察隊委託鑑驗尿液代號與真實姓名對照表、臺中縣衛生局檢驗尿水報告書及長昕
    生活事業股份有限公司新東分公司濫用藥物尿液檢驗報告附卷可稽，並有被告供
    施用之第二級毒品安非他命三包（重五．二公克）扣案可資佐證。又被告於八十
    八年間因施用第二級毒品安非他命案件，經法院裁定送勒戒處所觀察、勒戒後，
    認無繼續施用毒品之傾向，由臺灣臺中地方法院檢察署檢察官於八十八年十一月
    九日以八十八年度毒偵字第一五三二號為不起訴處分乙情，有臺灣臺中地方法院
    檢察署刑案資料查註紀錄表在卷足憑，其於五年內再犯毒品危害防制條例第十條
    第二項之施用第二級毒品犯行，經本院以八十八年度毒聲字第七二三五號裁定送
    勒戒處所觀察、勒戒後，認有繼續施用毒品傾向，亦有臺灣臺中看守所附設勒戒
    處所八十八年十二月二十四日中所太總字第一四八一號函附之有繼續施用毒品
    傾向證明書附卷可參，本案事證明確，被告連續施用第二級毒品犯行洵堪認定。
二、核被告甲○○所為，係犯毒品危害防制條例第十條第二項之施用第二級毒品罪，
    其施用前後持有第二級毒品安非他命之低度行為，應為施用之高度行為所吸收，
    不另論罪。被告先後多次施用第二級毒品犯行，時間緊接、方法相同，觸犯構成
    要件相同之罪名，顯係基於概括犯意反覆為之，依連續犯規定論以一罪，並加重
    其刑。爰審酌被告前因施用毒品犯行，甫經觀察、勒戒後猶故態復萌，再施用第
    二級毒品不輟，無視於毒品對於自身健康之戕害及國家對於杜絕毒品犯罪之禁令
    ，惡性非輕，然被告犯後尚知悔悟，本之施用毒品者均有相當程度之成癮性及心
    理依賴性，其犯罪心態與一般刑事犯罪之本質並不相同，容應以「病人」之角度
    為考量，並側重適當之醫學治療及心理矯治為宜，且被告經施以長時間之強制戒
    治，固屬保安處分之一種，然既與其所應受之刑罰，同係限制人身自由，揆諸比
    例原則，量刑不宜過重等一切情狀，量處如主文所示之刑，以示懲儆，扣案之安
    非他命三包（重五．二公克）為毒品危害防制條例第二條第二項規定之第二級毒
    品，爰依同條例第十八條第一項前段規定宣告沒收銷燬之。
三、被告甲○○於八十八年十二月三日凌晨三時四十五分許，在南投縣草屯鎮○○路
    十四號附近為警查獲時所採集之尿液，經送內政部警政署刑事警察局檢驗結果，
    呈海洛因於人體代謝後之嗎啡陽性反應，有南投縣警察局草屯分局草屯派出所委
    託鑑驗尿液代號真實姓名對照表及內政部警政署刑事警察局八十九年二月二十三
    日刑鑑字第二Ｏ三五二號鑑驗通知書附卷可稽，其於八十八年十二月十三日上午
    五時三十分許，在臺中市○○路一三五之五二號華爾頓汽車旅館前為警查獲後送
    臺灣臺中看守所附設勒戒處所採集之尿液，經送長昕生活事業股份有限公司新東
    分公司檢驗結果，亦呈海洛因於人體代謝後之嗎啡（鴉片類）陽性反應，有長昕
    生活事業股份有限公司新東分公司濫用藥物尿液檢驗報告附卷可稽，堪認被告另
    有施用第一級毒品海洛因之犯行，然此部分既未據檢察官提起公訴，本院無從審
    理，併予說明。
據上論斷，應依刑事訴訟法第二百九十九條第一項前段，毒品危害防制條例第十條第
二項、第十八條第一項前段、第二十條第三項，刑法十一條前段、第五十六條，判決
如主文。
中      華      民      國    八十九    年      七      月      四      日
                                      法  官  陳  得  利
右正本證明與原本無異。
如不服本判決，應於判決送達後十日內向本院提出上訴狀，上訴於臺灣高等法院臺中
分院（須附繕本）。
                                      書記官
中      華      民      國    八十九    年      七      月      四      日
附錄本案論罪科刑法條全文︰
毒品危害防制條例第十條第二項
施用第二級毒品者，處三年以下有期徒刑。


司法院資訊處製作；財團法人民間司法改革基金會備份。
